!Distributed under the terms of the GNU General Public License version 2
! or any later version.

! Pronoun
! =======


!Pointing to all the subgrops, presented in this order below.
LEXICON Pronoun

 Reciprocal ;
 Personal ;
 Demonstrative ;
 Interrogative ;
 Indefinite ;
 Reflexive ;

! The Reciprocal pronoun

LEXICON Reciprocal
sinsitnie+Pron+Recipr+Sg+Acc:sinsitniem FINAL1 ;
sinsitnie+Pron+Recipr+Sg+Gen:sinsitnien FINAL1 ;
sinsitnie+Pron+Recipr+Sg+Ill:sinsætnan FINAL1 ;
sinsitnie+Pron+Recipr+Sg+Ela:sinsitneste FINAL1 ;
sinsitnie+Pron+Recipr+Sg+Com:sinsitnine FINAL1 ;
sinsitnie+Pron+Recipr+Pl+Acc:sinsitnide FINAL1 ;


! Personal pronouns
! -----------------
 
! Personal pronouns, splitting in 1st, 2nd, 3rd
! - - - - - - - - - - - - - - - - - - - - - - - 

LEXICON Personal
manne+Pron+Pers+Sg1:m firstperspronsg ;
manne+Pron+Pers+Du1:m firstpersprondu ;
manne+Pron+Pers+Pl1:m perspronpl ;
datne+Pron+Pers+Sg2:d nonfirstperspronsg ;
datne+Pron+Pers+Du2:d nonfirstpersprondu ;
datne+Pron+Pers+Pl2:d perspronpl ;
satne+Pron+Pers+Sg3:s nonfirstperspronsg ;
satne+Pron+Pers+Du3:s nonfirstpersprondu ;
satne+Pron+Pers+Pl3:s perspronpl ;
DIHTE ; ! this is for personal pronoun use of dïhte


! Lexica for sg
! - - - - - - - 

LEXICON firstperspronsg ! First pers has special consonantism
 shortproncase ;
 :anne longproncase ;
 +Ill:unnjien FINAL1 ;
 +Ill:unnjan FINAL1 ;

LEXICON nonfirstperspronsg ! 2nd and 3rd are identical
 shortproncase ;
 :atne longproncase ;
 +Ill:utnjien FINAL1 ;
 +Ill:utnjan FINAL1 ;


! Lexica for du
! - - - - - - - 

LEXICON firstpersprondu
 +Nom:in FINAL1 ;
 +Nom:ånnoeh FINAL1 ;
 +Nom:onnoej FINAL1 ;
 +Gen:onnen FINAL1 ;
 +Ill:onnese FINAL1 ;
 :onne longproncase ;

LEXICON nonfirstpersprondu
 +Nom:in FINAL1 ;
 +Nom:åtnoeh FINAL1 ;
 +Nom:otnoej FINAL1 ;
 +Gen:otnen FINAL1 ;
 +Ill:otnese FINAL1 ;
 :otne longproncase ;



! Lexica for pl
! - - - - - - - 

LEXICON perspronpl
 +Nom:ih FINAL1 ;
 +Nom:ijjieh FINAL1 ;
 +Gen:ijjen FINAL1 ;
 +Ill:ijjese FINAL1 ;
 +Ill:ijjide FINAL1 ; 
 :ijje longproncase ;


! Common case lexica
! - - - - - - - - - 

LEXICON shortproncase
 +Gen:ov FINAL1 ;
 +Nom:ån FINAL1 ;
 +Nom:an FINAL1 ;

LEXICON longproncase
 +Nom: FINAL1 ;
 +Acc:m FINAL1 ;
 +Ine:sne FINAL1 ;
 +Ela:ste FINAL1 ;
 +Com:X2ine FINAL1 ;



LEXICON DIHTE
! this is a personal pronoun
! demonstrative dïhte is treated below.
dïhte+Pron+Pers+Sg3+Nom:dïhte FINAL1 ;  
dïhte+Pron+Pers+Sg3+Acc:dam FINAL1 ; 
dïhte+Pron+Pers+Sg3+Acc:altemse FINAL1 ; 
dïhte+Pron+Pers+Sg3+Gen:dan FINAL1 ; 
dïhte+Pron+Pers+Sg3+Gen:altese FINAL1 ; 
dïhte+Pron+Pers+Sg3+Gen:elties FINAL1 ; 
dïhte+Pron+Pers+Sg3+Gen:eltie FINAL1 ; 
dïhte+Pron+Pers+Sg3+Ill:dïsse FINAL1 ; 
dïhte+Pron+Pers+Sg+Ill+PxSg3:altasasse FINAL1 ;!dïhte

 
dïhte+Pron+Pers+Sg3+Ine:desnie FINAL1 ; 
dïhte+Pron+Pers+Sg3+Ela:destie FINAL1 ;
dïhte+Pron+Pers+Sg3+Ela:altasistie FINAL1 ; 
dïhte+Pron+Pers+Sg3+Com:dejnie FINAL1 ;
dïhte+Pron+Pers+Sg3+Com:altasinie FINAL1 ;  

dïhte+Pron+Pers+Pl3+Nom:dah FINAL1 ;  
dïhte+Pron+Pers+Pl3+Acc:dejtie FINAL1 ;  
dïhte+Pron+Pers+Pl3+Gen:daj FINAL1 ; 
dïhte+Pron+Pers+Pl3+Gen:dej FINAL1 ; 
dïhte+Pron+Pers+Pl3+Gen:altese FINAL1 ; 
dïhte+Pron+Pers+Pl3+Ill:dejtie FINAL1 ; 
dïhte+Pron+Refl+Sg+Ill+PxPl3:altasissie FINAL1 ;!dïhte 
dïhte+Pron+Pers+Pl3+Ine:dejnie FINAL1 ;  
dïhte+Pron+Pers+Pl3+Ela:dejstie FINAL1 ; 
dïhte+Pron+Pers+Pl3+Com:dejgujmie FINAL1 ;
dïhte+Pron+Pers+Pl3+Com:dajgujmie FINAL1 ;

dïhte+Pron+Pers+Du3+Gen:altesigan FINAL1 ; 


! Demonstrative pronouns
! ----------------------

! This is for:
! the attributive forms of dïhte
! all forms of the other pronouns

! The initial demonstrative lexica
! - - - - - - - - - - - - - - - - 

LEXICON Demonstrative
! Same as above, with exceptions in 
! Sg Ill, Sg Ine, Sg Ela, Pl Com
! Still open: analyse morphologically or not...
dïhte+Pron+Dem+Sg+Nom:dïhte FINAL1 ;  
dïhte+Pron+Dem+Sg+Acc:dam FINAL1 ;    
dïhte+Pron+Dem+Sg+Gen:dan FINAL1 ;    
dïhte+Pron+Dem+Sg+Ill:dan FINAL1 ;    ! Problem: Gen (as in sme) or own Ill ???
dïhte+Pron+Dem+Sg+Ine:dennie FINAL1 ; 
dïhte+Pron+Dem+Sg+Ela:dehtie FINAL1 ; 
dïhte+Pron+Dem+Sg+Com:dejnie FINAL1 ; 

dïhte+Pron+Dem+Pl+Nom:dah FINAL1 ;  
dïhte+Pron+Dem+Pl+Acc:dejtie FINAL1 ;  
dïhte+Pron+Dem+Pl+Gen:daj FINAL1 ; 
dïhte+Pron+Dem+Pl+Gen:dej FINAL1 ; 
dïhte+Pron+Dem+Pl+Ill:dejtie FINAL1 ;  
dïhte+Pron+Dem+Pl+Ine:dejnie FINAL1 ;  
dïhte+Pron+Dem+Pl+Ela:dejstie FINAL1 ; 
dïhte+Pron+Dem+Pl+Com:dej FINAL1 ; ! Problem: Gen (as in sme) or own Com ??
dïhte+Pron+Dem+Pl+Com:daj FINAL1 ;

! Here come the unambiguous demonstratives:
! Separate attributive forms are marked as such in the commentary field

!daate-Sg
daate+Pron+Dem+Sg+Nom:daate FINAL1 ;
daate+Pron+Dem+Sg+Acc:daam FINAL1 ;
daate+Pron+Dem+Sg+Gen:daan FINAL1 		;
daate+Pron+Dem+Sg+Gen:daen FINAL1 		;
daate+Pron+Dem+Sg+Ill:daase FINAL1 		;
daate+Pron+Dem+Sg+Ill:daan FINAL1 		; ! XXX Attr form (Gen analysis?)
daate+Pron+Dem+Sg+Ine:daesnie FINAL1 	;
daate+Pron+Dem+Sg+Ine:daennie FINAL1 	; ! XXX Attr form
daate+Pron+Dem+Sg+Ela:daestie FINAL1 	;
daate+Pron+Dem+Sg+Ela:daehtie FINAL1 	; ! XXX Attr form
daate+Pron+Dem+Sg+Com:daejnie FINAL1 	;
!daaate-Pl								;
daate+Pron+Dem+Pl+Nom:daah FINAL1 		;
daate+Pron+Dem+Pl+Acc:daejtie FINAL1 	;
daate+Pron+Dem+Pl+Gen:daaj FINAL1 		;
daate+Pron+Dem+Pl+Gen:daej FINAL1 		;
daate+Pron+Dem+Pl+Ill:daejtie FINAL1 	;
daate+Pron+Dem+Pl+Ine:daejnie FINAL1 	;
daate+Pron+Dem+Pl+Ela:daejstie FINAL1 	;
daate+Pron+Dem+Pl+Com:daajgujmie FINAL1 ;
daate+Pron+Dem+Pl+Com:daaj FINAL1 ;       ! XXX Attr form (Gen analysis?)
daate+Pron+Dem+Pl+Com:daejgujmie FINAL1 ;

	
!doete-Sg
doete+Pron+Dem+Sg+Nom:doete FINAL1 ;
dohte+Pron+Dem+Sg+Acc:doem FINAL1 ;
dohte+Pron+Dem+Sg+Gen:doen FINAL1 ;
doete+Pron+Dem+Sg+Ill:doese FINAL1 ;
dohte+Pron+Dem+Sg+Ine:duesnie FINAL1 ;
doete+Pron+Dem+Sg+Ine:duennie FINAL1 ;! these are Attr forms, demonstr
dohte+Pron+Dem+Sg+Ela:duestie FINAL1 ;
doete+Pron+Dem+Sg+Ela:duehtie FINAL1 ;! these are Attr forms, demonstr
dohte+Pron+Dem+Sg+Com:duejnie FINAL1 ;
!doete-Pl
doete+Pron+Dem+Pl+Nom:doeh FINAL1 ;
doete+Pron+Dem+Pl+Acc:duejtie FINAL1 ;
doete+Pron+Dem+Pl+Gen:doej FINAL1 ;
doete+Pron+Dem+Pl+Gen:duej FINAL1 ;
doete+Pron+Dem+Pl+Ill:duejtie FINAL1 ;
doete+Pron+Dem+Pl+Ine:duejnie FINAL1 ;
doete+Pron+Dem+Pl+Ela:duejstie FINAL1 ;
doete+Pron+Dem+Pl+Com:duejgujmie FINAL1 ;
doete+Pron+Dem+Pl+Com:duej FINAL1 ; ! XXX Attr form
doete+Pron+Dem+Pl+Com:doejgujmie FINAL1 ;





!dohte-Sg
dohte+Pron+Dem+Sg+Nom:dohte FINAL1 ;
dohte+Pron+Dem+Sg+Acc:dom FINAL1 ;
dohte+Pron+Dem+Sg+Gen:don FINAL1 ;
dohte+Pron+Dem+Sg+Ill:dosse FINAL1 ;
dohte+Pron+Dem+Sg+Ine:dusnie FINAL1 ;
dohte+Pron+Dem+Sg+Ine:dunnie FINAL1 ; ! these are Attr forms, demonstr
dohte+Pron+Dem+Sg+Ela:dustie FINAL1 ;
dohte+Pron+Dem+Sg+Ela:duhtie FINAL1 ; ! these are Attr forms, demonstr
dohte+Pron+Dem+Sg+Com:dujnie FINAL1 ;
!dohte-Pl
dohte+Pron+Dem+Pl+Nom:doh FINAL1 ;
dohte+Pron+Dem+Pl+Acc:dujtie FINAL1 ;
dohte+Pron+Dem+Pl+Gen:doj FINAL1 ;
dohte+Pron+Dem+Pl+Gen:dyj FINAL1 ;
dohte+Pron+Dem+Pl+Ill:dujtie FINAL1 ;
dohte+Pron+Dem+Pl+Ine:dujnie FINAL1 ;
dohte+Pron+Dem+Pl+Ela:dujstie FINAL1 ;
dohte+Pron+Dem+Pl+Com:dojgujmie FINAL1 ;
dohte+Pron+Dem+Pl+Com:doj FINAL1 ; ! XXX Attr form
dohte+Pron+Dem+Pl+Com:dyjgujmie FINAL1 ;





! Interrogative and relative pronouns
! - - - - - - - - - - - - - - - - - - 

LEXICON Interrogative
gie+Pron+Interr+Sg+Nom:gie FINAL1 ;
gie+Pron+Interr+Sg+Acc:gïem FINAL1 ;
gie+Pron+Interr+Sg+Acc:geam FINAL1 ;
gie+Pron+Interr+Sg+Gen:gïen FINAL1 ;
gie+Pron+Interr+Sg+Gen:gean FINAL1 ;
gie+Pron+Interr+Sg+Ill:gïese FINAL1 ;
gie+Pron+Interr+Sg+Ill:gease FINAL1 ;
gie+Pron+Interr+Pl+Nom:gïeh FINAL1 ;
gie+Pron+Interr+Pl+Nom:geah FINAL1 ;
gie+Pron+Interr+Pl+Gen:geaj FINAL1 ;
gie+Pron+Interr+Pl+Com:geajgujmie FINAL1 ;
gie+Pron+Interr:gie INTERR ;

!Guhte-Sg
guhte+Pron+Interr+Sg+Nom:guhte FINAL1 ;
guhte+Pron+Interr+Sg+Acc:guhtem FINAL1 ;
guhte+Pron+Interr+Sg+Gen:guhten FINAL1 ;
guhte+Pron+Interr+Sg+Ill:guhtese FINAL1 ;
guhte+Pron+Interr+Sg+Ine:guhtesne FINAL1 ;
guhte+Pron+Interr+Sg+Ine+Attr:guhtene FINAL1 ;
guhte+Pron+Interr+Sg+Ela:guhteste FINAL1 ;
guhte+Pron+Interr+Sg+Ela+Attr:guhtede FINAL1 ;
guhte+Pron+Interr+Sg+Com:guhtine FINAL1 ; !? !SUB
!Guhte-Pl
guhte+Pron+Interr+Pl+Nom:guhth FINAL1 ;
guhte+Pron+Interr+Pl+Acc:guhtide FINAL1 ;
guhte+Pron+Interr+Pl+Gen:guhti FINAL1 ;
guhte+Pron+Interr+Pl+Ill:guhtide FINAL1 ;
guhte+Pron+Interr+Pl+Ine:guhtine FINAL1 ;
guhte+Pron+Interr+Pl+Ela:guhtijste FINAL1 ;
guhte+Pron+Interr+Pl+Com:guhtigujmie FINAL1 ; !? !SUB


mij+Pron+Interr+Sg+Nom:mij FINAL1 ;
mij+Pron+Interr+Sg+Acc:maam FINAL1 ;
mij+Pron+Interr+Sg+Gen:man FINAL1 ;
mij+Pron+Interr+Sg+Ill:mïsse FINAL1 ;
mij+Pron+Interr+Sg+Ill:masse FINAL1 ;
mij+Pron+Interr+Sg+Ine:mannasinie FINAL1 ;
mij+Pron+Interr+Pl+Nom:mah FINAL1 ;
mij+Pron+Interr+Pl+Gen:maj FINAL1 ;
mij+Pron+Interr+Pl+Gen:mej FINAL1 ;
mij+Pron+Interr+Pl+Com:majgujmie FINAL1 ;
mij+Pron+Interr+Pl+Com:mejgujmie FINAL1 ;
mij+Pron+Interr:me INTERR ;

magkere+Pron+Interr+Attr:magkere FINAL1 ;
magkere+Pron+Interr+Sg+Nom:magkeres FINAL1 ;
magkere+Pron+Interr+Sg+Com:magkarinie FINAL1 ;
magkere+Pron+Interr+Pl+Nom:magkerh FINAL1 ;

gåabpa+Pron+Interr+Sg+Nom:gåabpa        FINAL1 "hvilken (av to)" ;
gåabpa+Pron+Interr+Sg+Acc:gåabpam       FINAL1 "hvilken (av to)" ;
gåabpa+Pron+Interr+Sg+Gen:gåabpan       FINAL1 "hvilken (av to)" ;
gåabpa+Pron+Interr+Sg+Ill:gåabpese      FINAL1 "hvilken (av to)" ;
gåabpa+Pron+Interr+Sg+Ine:gåabpesne     FINAL1 "hvilken (av to)" ;
gåabpa+Pron+Interr+Sg+Ine+Attr:gåabpene FINAL1 "hvilken (av to)" ;
gåabpa+Pron+Interr+Sg+Ela:gåabpeste     FINAL1 "hvilken (av to)" ;
gåabpa+Pron+Interr+Sg+Ela+Attr:gåabpede FINAL1 "hvilken (av to)" ;
gåabpa+Pron+Interr+Sg+Com:gåabpine      FINAL1 "hvilken (av to)" ;

gåabpetje+Pron+Interr+Sg+Nom:gåabpetje     FINAL1 "hvilken (av to)" ;
gåabpetje+Pron+Interr+Sg+Acc:gåabpetjem    FINAL1 "hvilken (av to)" ;
gåabpetje+Pron+Interr+Sg+Gen:gåabpetjen    FINAL1 "hvilken (av to)" ;
gåabpetje+Pron+Interr+Sg+Ill:gåabpatjasse  FINAL1 "hvilken (av to)" ;
gåabpetje+Pron+Interr+Sg+Ine:gåabpatjisnie FINAL1 "hvilken (av to)" ;
gåabpetje+Pron+Interr+Sg+Ela:gåabpatjistie FINAL1 "hvilken (av to)" ;
gåabpetje+Pron+Interr+Sg+Com:gåabpatjinie  FINAL1 "hvilken (av to)" ;!?


! This second half of the lexicon Interrogative
! shall be identical to the first, save the tag
! +Interr, which shall be +Rel in this second part.

gie+Pron+Rel+Sg+Nom:gie FINAL1 ;
gie+Pron+Rel+Sg+Acc:gïem FINAL1 ;
gie+Pron+Rel+Sg+Acc:geam FINAL1 ;
gie+Pron+Rel+Sg+Gen:gïen FINAL1 ;
gie+Pron+Rel+Sg+Gen:gean FINAL1 ;
gie+Pron+Rel+Sg+Ill:gïese FINAL1 ;
gie+Pron+Rel+Sg+Ill:gease FINAL1 ;
gie+Pron+Rel+Pl+Nom:gïeh FINAL1 ;
gie+Pron+Rel+Pl+Nom:geah FINAL1 ;
gie+Pron+Rel+Pl+Gen:geaj FINAL1 ;
gie+Pron+Rel+Pl+Com:geajgujmie FINAL1 ;
gie+Pron+Rel:gie INTERR ;

!Guhte-Sg
guhte+Pron+Rel+Sg+Nom:guhte FINAL1 ;
guhte+Pron+Rel+Sg+Acc:guhtem FINAL1 ;
guhte+Pron+Rel+Sg+Gen:guhten FINAL1 ;
guhte+Pron+Rel+Sg+Ill:guhtese FINAL1 ;
guhte+Pron+Rel+Sg+Ine:guhtesne FINAL1 ;
guhte+Pron+Rel+Sg+Ine+Attr:guhtene FINAL1 ;
guhte+Pron+Rel+Sg+Ela:guhteste FINAL1 ;
guhte+Pron+Rel+Sg+Ela+Attr:guhtede FINAL1 ;
guhte+Pron+Rel+Sg+Com:guhtine FINAL1 ; !? !SUB
!Guhte-Pl
guhte+Pron+Rel+Pl+Nom:guhth FINAL1 ;
guhte+Pron+Rel+Pl+Acc:guhtide FINAL1 ;
guhte+Pron+Rel+Pl+Gen:guhti FINAL1 ;
guhte+Pron+Rel+Pl+Ill:guhtide FINAL1 ;
guhte+Pron+Rel+Pl+Ine:guhtine FINAL1 ;
guhte+Pron+Rel+Pl+Ela:guhtijste FINAL1 ;
guhte+Pron+Rel+Pl+Com:guhtigujmie FINAL1 ; !? !SUB


mij+Pron+Rel+Sg+Nom:mij FINAL1 ;
mij+Pron+Rel+Sg+Acc:maam FINAL1 ;
mij+Pron+Rel+Sg+Gen:man FINAL1 ;
mij+Pron+Rel+Sg+Ill:mïsse FINAL1 ;
mij+Pron+Rel+Sg+Ill:masse FINAL1 ;
mij+Pron+Rel+Sg+Ine:mannasinie FINAL1 ;
mij+Pron+Rel+Pl+Nom:mah FINAL1 ;
mij+Pron+Rel+Pl+Gen:maj FINAL1 ;
mij+Pron+Rel+Pl+Gen:mej FINAL1 ;
mij+Pron+Rel+Pl+Com:majgujmie FINAL1 ;
mij+Pron+Rel+Pl+Com:mejgujmie FINAL1 ;
mij+Pron+Rel:me INTERR ;

magkere+Pron+Rel+Attr:magkere FINAL1 ;
magkere+Pron+Rel+Sg+Nom:magkeres FINAL1 ;
magkere+Pron+Rel+Sg+Com:magkarinie FINAL1 ;
magkere+Pron+Rel+Pl+Nom:magkerh FINAL1 ;

gåabpa+Pron+Rel+Sg+Nom:gåabpa        FINAL1 "hvilken (av to)" ;
gåabpa+Pron+Rel+Sg+Acc:gåabpam       FINAL1 "hvilken (av to)" ;
gåabpa+Pron+Rel+Sg+Gen:gåabpan       FINAL1 "hvilken (av to)" ;
gåabpa+Pron+Rel+Sg+Ill:gåabpese      FINAL1 "hvilken (av to)" ;
gåabpa+Pron+Rel+Sg+Ine:gåabpesne     FINAL1 "hvilken (av to)" ;
gåabpa+Pron+Rel+Sg+Ine+Attr:gåabpene FINAL1 "hvilken (av to)" ;
gåabpa+Pron+Rel+Sg+Ela:gåabpeste     FINAL1 "hvilken (av to)" ;
gåabpa+Pron+Rel+Sg+Ela+Attr:gåabpede FINAL1 "hvilken (av to)" ;
gåabpa+Pron+Rel+Sg+Com:gåabpine      FINAL1 "hvilken (av to)" ;

gåabpetje+Pron+Rel+Sg+Nom:gåabpetje     FINAL1 "hvilken (av to)" ;
gåabpetje+Pron+Rel+Sg+Acc:gåabpetjem    FINAL1 "hvilken (av to)" ;
gåabpetje+Pron+Rel+Sg+Gen:gåabpetjen    FINAL1 "hvilken (av to)" ;
gåabpetje+Pron+Rel+Sg+Ill:gåabpatjasse  FINAL1 "hvilken (av to)" ;
gåabpetje+Pron+Rel+Sg+Ine:gåabpatjisnie FINAL1 "hvilken (av to)" ;
gåabpetje+Pron+Rel+Sg+Ela:gåabpatjistie FINAL1 "hvilken (av to)" ;
gåabpetje+Pron+Rel+Sg+Com:gåabpatjinie  FINAL1 "hvilken (av to)" ;!?

LEXICON INTERR
+Sg+Ine:snie FINAL1 ;
+Sg+Ine:nnie FINAL1 ;
+Sg+Ela:stie FINAL1 ;
+Sg+Com:jnie FINAL1 ;
+Pl+Acc:jtie FINAL1 ;
+Pl+Gen:j FINAL1 ;
+Pl+Ill:jtie FINAL1 ;
+Pl+Ine:jnie FINAL1 ;
+Pl+Ela:jstie FINAL1 ;
+Pl+Com:jgujmie FINAL1 ;


! Indefinite pronouns
! -------------------

LEXICON Indefinite

abpe ind_noninfl "hele" ; !probably does not have inflection, so it was removed

dovne:dovn indeven-e "helt, alt" ;
dovnesh:dovnes indcoll "alle" ;

eatjah:eatj indeven-a "annen, de andre" ;
eatjah:eatj indeven-e "annen, de andre" ; 

fïereguhte:fïereguht indeven-e "hver og en" ;

fïerhte:fïerht indeven-e "hver, hverthver" ;

gaajhke:gaajhk indeven-e "alle" ;
gaajhke+Pron+Indef+Sg+Ela+Attr:gaajhkede FINAL1 "alle" ;
gaajhke+Pron+Indef+Sg+Ine+Attr:gaajhkene FINAL1 "alle" ;

gaajhkesh:gaajhkes indcoll "alle sammen" ;

gallesh:gallas indcoll "mange sammen" ;
gellie ind_noninfl "mange" ; !also inessive for gellene e.g. gellene lehkesne - på många ställen. Example in Åarjelsaemien 6 (2000:6).
gellieh ind_noninfl ; 

gåabpatjahkh+Pron+Indef+Sg+Ela+Attr:gåabpatjahke%>de FINAL1 "både" ;
gåabpatjahkh:gåabpatjahk indeven-e "både" ;
gåabpegh+Pron+Indef+Pl+Nom:gåabpegh FINAL1 "både" ; ! XXX Comment this set in or out.
!gåabpegh+Pron+Indef+Pl+Acc:gåabpagidie
!gåabpegh+Pron+Indef+Pl+Gen:gåabpegi
!gåabpegh+Pron+Indef+Pl+Ill:gåabpagidie
!gåabpegh+Pron+Indef+Pl+Ine:gåabpaginie
!gåabpegh+Pron+Indef+Pl+Ela:gåabpagijstie
!gåabpegh+Pron+Indef+Pl+Com:gåabpaginie

!gåabpatjahkh begge gåabpatjahken aejkien begge ganger; gåabpatjahkem gåetiem begge telt (objekt); gåabpatjahken bealan til begge sider
!gåabpatjahkide= til begge to(om personer) 

jeatja:jeatj indeven-a "annen, de andre"  ;
jeatjh:jeatj indeven-e "annen, de andre"  ;
jeene:jeen indeven-e "mange, mye" ;
jeenje:jeenj indeven-e "mange, mye" ; !It's uncertain if this word can be inflected in all these cases
jeenjemes+Pron+Indef+Pl:jeenjemes indpl-e "de fleste" ;
jeenjemes+Pron+Indef:jeenjemes indess ;
jeenjemes+Pron+Indef+Nom:jeenjemes FINAL1 ; !XXX Should these include other tgs too?
jeenjemes+Pron+Indef+Acc:jeenjemese%>m FINAL1 ;
jeenjemes+Pron+Indef+Gen:jeenjemese%>n FINAL1 ;
jeenjemes+Pron+Indef+Ill:jeenjemese%>se FINAL1 ;
jeenjemes+Pron+Indef+Ine:jeenjemese%>sne FINAL1 ;
jeenjemes+Pron+Indef+Ine+Attr:jeenjemese%>ne FINAL1 ; !XXX look at Attr
jeenjemes+Pron+Indef+Ela:jeenjemese%>ste FINAL1 ;
jeenjemes+Pron+Indef+Com:jeenjemes%>ine FINAL1 ;
jeenjesh:jeenjes indcoll "mange sammen" ;
jienebe:jienieb indodd "flere" ;
jïenesh:jienes indcoll "mange sammen" ; !SUB
jïjnjesh:jijnjes indcoll "mange sammen" ; !SUB
jïjnjh:jijnj indeven-e "mange, mye" ;!SUB
jïenesh:jïenes indcoll "mange sammen" ;
jïjnje:jïjnj indeven-e "mange, mye" ;
jïjnjesh:jïjnjes indcoll "mange sammen" ;
jïjnjh:jïjnj indeven-e "mange, mye" ;

mejtegh+Pron+Indef:mejtegh FINAL1 ; !XXX

muvhte:muvht indeven-e "noen" ; 
muvhtie:muvht muvhtiecase "noen" ;

måadtesh:måadtas indcoll "mangen" ;
måedtie:måedt muvhtiecase "mange"  ;

naaken+Pron+Indef+Nom:naaken FINAL1 ; !XXX
naakene:naaken indodd "noen, noe" ; !this most be pointed towards another lexicon due to it being three-syllabic
naan ind_noninfl "noen, noe" ;

seamma ind_noninfl "samme" ; !XXX

såamesh:såamas indcoll "noen, noe" ;
såamesh:såames indcoll "noen, noe" ; !SUB
såemies ind_noninfl "noen, noe" ;

åbpe ind_noninfl "hele" ; !probably does not have inflection, so it was removed

LEXICON indeven-e
+Pron+Indef+Sg: indsg-e ;
+Pron+Indef+Pl: indpl-e ;
+Pron+Indef: indess ;

LEXICON indeven-a
+Pron+Indef+Sg: indsg-a ;
+Pron+Indef+Pl: indpl-a ;
+Pron+Indef: indess ;


!kongruensContlex
LEXICON muvhtiecase
+Pron+Indef+Sg: muvhtiesg ;
+Pron+Indef+Pl: muvhtiepl ;


LEXICON indodd ! This lexicon cannot be removed before lexica pointing here
 ! get another contlex!
+Pron+Indef+Sg: indsg_odd ;
+Pron+Indef+Pl: indpl_odd ;
+Pron+Indef: indess_odd ;

LEXICON ind_noninfl
+Pron+Indef: FINAL1 ;

LEXICON indsg-e
+Nom:e FINAL1 ;
+Acc:e%>m FINAL1 ;
+Gen:e%>n FINAL1 ;
+Ill:e%>se FINAL1 ;
+Ine:e%>sne FINAL1 ;
+Ine+Attr:e%>ne FINAL1 ;
+Ela:e%>ste FINAL1 ;
+Com:%>ine FINAL1 ;

LEXICON indsg-a
+Nom:a FINAL1 ;
+Acc:a%>m FINAL1 ;
+Gen:a%>n FINAL1 ;
+Ill:e%>se FINAL1 ;
+Ine:e%>sne FINAL1 ;
+Ine+Attr:e%>ne FINAL1 ;
+Ela:e%>ste FINAL1 ;
+Com:%>ine FINAL1 ;



LEXICON indpl-e
+Nom:%>h FINAL1 ;
+Acc:%>ide FINAL1 ;
+Gen:%>i FINAL1 ;
+Ill:%>ide FINAL1 ;
+Ine:%>ine FINAL1 ;
+Ela:%>ijste FINAL1 ;
+Com:%>igujmie FINAL1 ;

LEXICON indpl-a
+Nom:a%>h FINAL1 ;
+Nom:a%>ah FINAL1 ; !XXX check 
+Acc:%>ide FINAL1 ;
+Gen:a%>j FINAL1 ;
+Ill:%>ide FINAL1 ;
+Ine:%>ine FINAL1 ;
+Ela:%>ijste FINAL1 ;
+Com:a%>jgujmie FINAL1 ;


LEXICON indess
+Ess:%>ine FINAL1 ;


!KongruensContLex
LEXICON muvhtiesg
+Nom:ie FINAL1 ;
+Acc:ie%>m FINAL1 ;
+Gen:ie%>n FINAL1 ;
+Ill+Attr:ie%>n FINAL1 ;
+Ine+Attr:%>ine FINAL1 ;
+Ela+Attr:%>ide FINAL1 ;
+Com:%>ine FINAL1 ;

!KongruensContLex
LEXICON muvhtiepl
+Nom:ie FINAL1 ;
+Acc:ie%>m FINAL1 ;
+Gen:ie%>n FINAL1 ;
+Ill+Attr:ie%>n FINAL1 ;
+Ine+Attr:i%>ne FINAL1 ;
+Ela+Attr:i%>de FINAL1 ;
+Com:%>ne FINAL1 ;



LEXICON indsg_odd
 +Nom:e%^DISIMP FINAL1 ;
 +Acc:e%>%^DISIMPm FINAL1 ;
 +Gen:e%>%^DISIMPn FINAL1 ;
 +Ill:%>asse FINAL1 ; !Rule to delete Jesuse%>asse > Jesusasse
 +Ine:%>isnie FINAL1 ;
 +Ela:%>istie FINAL1 ;
 +Com:%>inie FINAL1 ;




LEXICON indpl_odd
 +Nom:%>%^DISIMPh FINAL1 ;
 +Acc:%>idie FINAL1 ;
 +Gen:%>%^DISIMPi FINAL1 ;
 +Ill:%>idie FINAL1 ;
 +Ine:%>inie FINAL1 ;
 +Ela:%>ijstie FINAL1 ;
 +Com:%>%^DISIMPigujmie FINAL1 ;

LEXICON indess_odd
 +Ess:%>inie FINAL1 ;

LEXICON indcoll
+Pron+Coll+Pl: indpl_odd ;



! Reflexive pronouns
! ------------------

LEXICON Reflexive

jïjtje+Pron+Refl+Sg+Nom:jïjtje FINAL1 ;
jïjtje+Pron+Refl+Sg+Nom:jeetje FINAL1 ;
jïjtje+Pron+Refl+Sg+Nom:ijtje FINAL1 ;
dïhte+Pron+Pers+Sg+Acc+PxSg3:altemse FINAL1 ;
dïhte+Pron+Pers+Sg+Gen+PxSg3:altese FINAL1 ;
dïhte+Pron+Pers+Sg+Gen+PxSg3:elties FINAL1 ;
dïhte+Pron+Pers+Sg+Gen+PxSg3:eltie FINAL1 ;



jïjtje+Pron+Refl:jïjtj OBLREFL ;
jïjtje+Pron+Refl:jïjt  OBLREFL-NONPAL ;
jïjtje+Pron+Refl:jïj  OBLREFL-NONPAL2 ;
jïjtje+Pron+Refl+Pl+Nom:jïjtjh FINAL1 ;
jïjtje+Pron+Refl+Du+Nom:jïjtjh FINAL1 ;

LEXICON OBLREFL
+Acc+PxSg1:eme  FINAL1 ;
+Acc+PxDu1:eme  FINAL1 ;!SUB
+Acc+PxPl1:eme  FINAL1 ;!SUB
+Acc+PxSg1:emem FINAL1 ;
+Acc+PxDu1:emem FINAL1 ;
+Acc+PxPl1:emem FINAL1 ;

+Acc+PxSg2:emdh FINAL1 ;
+Acc+PxDu2:emdh FINAL1 ;
+Acc+PxPl2:emdh FINAL1 ;

+Acc+PxSg3:emse FINAL1 ;
+Acc+PxDu3:emse FINAL1 ;!SUB - iflg. KB s.122 - but this is not according to southsámi speakers as to day
+Acc+PxPL3:emse FINAL1 ;!SUB - iflg. KB s.122 - but this is not according to southsámi speakers as to day
+Acc+PxPl3:emsh FINAL1 ;
+Acc+PxDu3:emsh FINAL1 ;

+Gen+PxSg1:ene FINAL1 ;!SUB
+Gen+PxSg1:en  FINAL1 ;
+Gen+PxPl1:emh FINAL1 ;
+Gen+PxDu1:emh FINAL1 ;
 
+Gen+PxSg2:edh FINAL1 ;
+Gen+PxDu2:edh FINAL1 ;
+Gen+PxPl2:edh FINAL1 ;

+Gen+PxSg3:ese FINAL1 ; !SUB
+Gen+PxDu3:esh FINAL1 ; !SUB
+Gen+PxPl3:esh FINAL1 ; !SUB

! -----look  OBLREFL-NONPAL ;
+Ill+PxPl1:emidie FINAL1 ;!
+Ill+PxDu2:sadth  FINAL1 ;
+Ill+PxPl2:sadth  FINAL1 ;


+Ine+PxSg1:emisnie FINAL1 ;
+Ine+PxSg2:enadth FINAL1 ;
+Ine+PxSg3:isnie FINAL1 ;

+Ine+PxPl1:isnie FINAL1 ;
+Ine+PxDu2:enadth FINAL1 ;
+Ine+PxPl2:enadth FINAL1 ;

+Ela+PxSg1:estanne  FINAL1 ;!KB
+Ela+PxSg2:estadth  FINAL1 ;!KB and ÅW / HB
+Ela+PxSg3:estissie FINAL1 ;!KB
+Ela+PxSg1:enistie  FINAL1 ;!ÅW og HB
+Ela+PxPl1:estanne  FINAL1 ;!KB
+Ela+PxPl2:estadth  FINAL1 ;!KB
+Ela+PxPl3:estissie FINAL1 ;!KB

+Ela+PxDu1:isti FINAL1 ; !ÅW and HB
+Ela+PxPl1:isti FINAL1 ; !ÅW and HB

+Com+PxSg1:enæjnene FINAL1 ;!KB
+Com+PxSg2:enæjnedh FINAL1 ;!KB
+Com+PxSg1:eninie FINAL1 ;!ÅW and HB
+Com+PxSg2:enedh FINAL1 ;!ÅW and ÅW
+Com+PxPl1:enæjnene FINAL1 ;
+Com+PxPl2:enæjnedh FINAL1 ;

+Com+PxPl2:eminie FINAL1 ;!ÅW and HB
+Com+PxDu2:eminie FINAL1 ;!ÅW and HB

+Com+PxPl2:enadth FINAL1 ;!ÅW and HB
+Com+PxDu2:enadth FINAL1 ;!ÅW and HB

LEXICON OBLREFL-NONPAL
+Ill+PxSg1:sanne  FINAL1 ;!KB
+Ill+PxSg1:sene  FINAL1 ;!ÅW

+Ill+PxSg2:sadth  FINAL1 ;!KB
+Ill+PxSg3:sasse  FINAL1 ;!KB

+Ill+PxDu3:sanne  FINAL1 ;!ÅW - !SUB - this might be an spellingerror in the book (Acc. to Gïelemaahtohtje by Åsta Wangberg and Helen Blind Brandsfjell
+Ill+PxPl3:sanne  FINAL1 ;!ÅW - !SUB - this might be wrong (Acc. to Gïelemaahtohtje by Åsta Wangberg and Helen Blind Brandsfjell

+Gen+PxSg3:se     FINAL1 ;
+Gen+PxPl3:sh     FINAL1 ; 

+Ine+PxDu3:sinie FINAL1; !Acc. to ÅW og HB - this might also be a spellingerror
+Ine+PxPl3:sinie FINAL1; !Acc. to ÅW og HB - might be a spellingerror

+Ela+PxSg3:sistie FINAL1 ; 
+Ela+PxPl3:sistie FINAL1 ; !SUB

+Ela+PxDu2:sijstie FINAL1 ; !ÅW and HB -should take a look
+Ela+PxPl2:sijstie FINAL1 ; !ÅW and HB -should take a look
+Ela+PxDu3:sistie FINAL1 ; !ÅW and HB -should take a look
+Ela+PxPl3:sistie FINAL1 ; !ÅW and HB -should take a look

+Com+PxPl3:sinie  FINAL1 ; !KB, ÅW and HB!! Not SUB!
+Com+PxDu3:sinie  FINAL1 ; !KB, ÅW and HB!! Not SUB!
+Com+PxSg3:sinie  FINAL1 ; !KB, ÅW and HB!! Not SUB!

+Com+PxDu3:semissine  FINAL1 ; !ÅW and HB! Should take a look
+Com+PxPl3:semissine  FINAL1 ; !ÅW and HB! Should take a look

LEXICON OBLREFL-NONPAL2
+ill+PxSg3:sissie  FINAL1 ;!KB
